【裁判字號】    92,易,1747
【裁判日期】    920630
【裁判案由】    毒品危害防制條例
【裁判全文】
臺灣板橋地方法院刑事判決                        九十二年度易字第一七四七號
    公  訴  人  臺灣板橋地方法院檢察署檢察官
    被      告  甲○○
右列被告因違反毒品危害防制條例案件，經檢察官提起公訴（九十二年度毒偵字第七
四○號），本院判決如左：
    主  文
甲○○連續施用第二級毒品，累犯，處有期徒刑陸月，如易科罰金，以佰元折算壹
日。扣案之第二級毒品安非他命壹包（淨重零點公克）沒收銷燬之。
    事  實
一、甲○○於民國八十七年間因非法吸用化學合成麻醉藥品，經本院以八十七年度訴
    緝字第四六號判處有期徒刑四月確定，於八十八年十月十三日執行完畢。於九十
    一年間因竊盜罪，經本院以九十一年度板簡字第五七一號判處有期徒刑三月確定
    ，於九十一年十一月二十九日執行完畢。復甲○○前因施用毒品案件，經本院八
    十八年度毒聲字第三五四一號裁定送觀察、勒戒後，認無繼續施用毒品之傾向，
    由臺灣板橋地方法院檢察署檢察官於八十八年六月二十八日以八十八年度偵字第
    一四三四二號為不起訴處分確定。詎猶不知悔改，明知安非他命業經毒品危害防
    制條例列為第二級毒品，不得施用或持有，仍基於施用第二級毒品安非他命之概
    括犯意，自九十二年二月初某日起至同年月十四日止，連續在台北縣三重市○○
    街四十四號東宮旅社，以將安非他命置放於吸食器內下以火燻烤吸取煙霧之方式
    ，施用第二級毒品安非他命多次，經臺北縣政府警察局三重分局於九十二年二月
    十四日上午一時十分在臺北縣三重市○○街四十四號東宮旅社一一二室查獲。並
    扣得第二級毒品安非他命○‧三公克。而其犯行，經本院九十二年度毒聲字第四
    八五號裁定送觀察戒後，認有繼續施用毒品傾向，再依本院九十二年度毒聲字第
    八六七號裁定送戒治所執行強制戒治。
二、案經臺北縣政府警察局三重分局報告臺灣板橋地方法院檢察署檢察官偵查起訴。
    理  由
一、訊據被告甲○○對於右揭犯行坦承不諱，且被告之尿液經送檢驗呈安非他命類陽
    性反應，此有臺灣檢驗科技股份有限公司濫用藥物尿液檢驗報告一紙附卷可稽，
    而扣案之白色晶體一包（淨重○‧三公克）由臺北縣政府警察局三重分局依中山
    科學研究院第四研究所製造之煙毒檢驗Ａ包試劑初步檢驗結果，呈安非他命反應
    ，有臺北縣政府警察局三重分局查獲涉嫌毒品危害防制條例毒品初步鑑驗報告單
    在卷可資佐證，核與被告自白相符。復查，甲○○前因施用毒品案件，經本院八
    十八年度毒聲字第三五四一號裁定送觀察、勒戒後，認無繼續施用毒品之傾向，
    由臺灣板橋地方法院檢察署檢察官於八十八年六月二十八日以八十八年度偵字第
    一四三四二號為不起訴處分確定。而其本次施用毒品犯行，經本院九十二年度毒
    聲字第四八五號裁定送觀察戒後，認有繼續施用毒品傾向，再依本院九十二年度
    毒聲字第八六七號裁定送戒治所執行強制戒治。此有臺灣板橋地方法院檢察署檢
    察官八十八年度偵字第一四三四二號不起訴處分書、臺灣台北看守所附設勒戒處
    所有無繼續施用毒品傾向證明書、本院九十二年度毒聲字第四八五號裁定、九十
    二年度毒聲字第八六七號裁定附卷可稽，本件事證明確，其於五年內再犯毒品危
    害防制條例第十條之犯行，堪予認定。
二、按安非他命依其成癮性、濫用性及對社會危害性之程度，已為毒品危害防制條例
    第二條第二項第二款列為第二級毒品。被告甲○○施用安非他命之行為，係犯毒
    品危害防制條例第十條第二項之施用第二級毒品罪。其先後多次施用安非他命犯
    行，時間緊接，犯罪構成要件相同，顯係基於概括犯意反覆為之，應依連續犯規
    定論以一罪，並依法加重其刑。又其為施用安非他命之持有安非他命行為，為高
    度之施用行為所吸收，不另論罪。查被告於八十七年間因非法吸用化學合成麻醉
    藥品，經本院以八十七年度訴緝字第四六號判處有期徒刑四月確定，於八十八年
    十月十三日執行完畢。又於九十一年間因竊盜罪，經本院以九十一年度板簡字第
    五七一號判有期徒刑三月確定，於九十一年十一月二十九日執行完畢，有臺灣高
    等法院被告全國前案紀錄表一份在卷可查，其於五年內再犯本件有期徒刑以上之
    罪，為累犯，應依法遞加重其刑。爰審酌被告其前已有施用毒品前科，猶不知悛
    悔，再為本案施用安非他命犯行，暨其施用毒品之期間、次數、方式，事後坦承
    犯行，已知自省等一切情狀，量處如主文所示之刑，並諭知易科罰金之折算標準
    ，以示懲儆，並冀自新。
三、扣案之安非他命一包（淨重○‧三公克），為查獲之第二級毒品，不問是否為被
    告所有，應依毒品危害防制條例第十八條第一項前段規定沒收銷燬之。
據上論斷，應依刑事訴訟法第二百九十九條第一項前段，毒品危害防制條例第十條第
二項、第十八條第一項前段，刑法第十一條前段、第五十六條、第四十一條第一項前
段、第四十七條，罰金罰鍰提高標準條例第二條，判決如主文。
本案經檢察官許梨雯到庭執行職務
中      華      民      國      九十二      年      六    月    三十    日
                                  臺灣板橋地方法院刑事第五庭
              法  官      絲鈺雲
右正本證明與原本無異。
如不服本判決，應於判決送達後十日內，向本院提出上訴狀。
                                          書記官      許清秋
中      華      民      國      九十二      年      七    月    三      日
附錄本案論罪科刑法條全文
毒品危害防制條例第十條
施用第一級毒品者，處六月以上五年以下有期徒刑。
施用第二級毒品者，處三年以下有期徒刑。


司法院資訊處製作；財團法人民間司法改革基金會備份。
